【裁判字號】    97,上訴,5174
【裁判日期】    971117
【裁判案由】    搶奪等
【裁判全文】
臺灣高等法院刑事判決                97年度上訴字第5174號
上  訴  人
即  被  告  甲○○
                    現另案於臺灣台北監獄士林分監執行
上列上訴人因搶奪等案件，不服臺灣士林地方法院97年度訴字第
914號，中華民國97年9月24日第一審判決（起訴案號：臺灣士林
地方法院檢察署97年度偵字第8760號，嗣於原審準備程序進行中
，被告就被訴事實為有罪之陳述，經原審合議庭裁定依簡式審判
程序審理），提起上訴，本院判決如下：
    主  文
上訴駁回。
    理  由
一、不服地方法院第一審判決上訴，須提出上訴書狀，並敘述具
    體理由，為上訴必備程式。提出上訴理由，非屬具體理由，
    則由第二審法院以上訴不合法律上程式，判決駁回。刑事訴
    訟法第350條、第362條與第367條明文規定。所謂具體理由
    ，必是依據卷內既有訴訟資料或提出新事證，指摘或表明第
    一審判決有何採證認事、用法或量刑等足以影響判決本旨的
    不當或違法，而構成應予撤銷的具體事由。例如：依憑證據
    法則具體指出所採證據何以不具證據能力，或依憑卷證資料
    ，明確指出所為證據證明力的判斷如何違背經驗、論理法則
    ；如僅稱原判決認定事實錯誤、違背法令、量刑過重或輕縱
    ，而未依上述意旨指出具體事由，或形式上雖已指出具體事
    由，但該事由縱使屬實，也不足以認為原判決有何不當或違
    法，例如：對不具有調查必要性的證據，法院未依聲請調查
    也未說明理由，或援用證據不當，但除去該證據仍應為同一
    事實認定，皆不屬於已具體敘明理由，以與第二審上訴制度
    旨在請求第二審法院撤銷、變更第一審不當或違法判決，實
    現個案救濟的立法目的相契合，並節制濫行上訴（參照最高
    法院97年台上字第892號判決）。
二、上訴人即被告甲○○經原審認定「被告所為係犯刑法第320
    條第1項之竊盜罪及同法第325條第1項之搶奪罪。被告所犯
    前開2罪，罪名互殊，犯意各別，應予分論併罰。又被告於
    有期徒刑執行完畢後，5年內故意再犯有期徒刑以上之本罪
    ，為累犯，應加重其刑。爰審酌被告不思以正當方式取得財
    物，竟貪圖私慾，竊盜及搶奪他人之財物，侵害他人之財產
    安全，再衡以被告犯罪所生之損害，及犯後坦承犯行，態度
    尚稱良好等一切情狀」，分別就所犯竊盜罪，累犯，量處有
    期徒刑4月、搶奪罪，累犯，量處有期徒刑1年6月，並定應
    執刑有期徒刑1年8月，核原審判決既已詳細記載認定被告犯
    罪之證據及理由，並已審酌關於刑法第57條科刑之一切情狀
    ，在適法範圍內行使其量刑之裁量權，核無違法或不當之情
    形。被告上訴意旨以「業已坦承犯行態度良好，認原審量刑
    太重，且被告僅犯1件搶奪案，何以比其他犯下數件犯行之
    同學量刑重」等語，被告之上訴理由並未依卷內現有訴訟資
    料指摘原審判決採證、認事、用法有何不當或違法之處，自
    非屬上訴第二審之具體理由，其上訴不合法律上之程式，爰
    不經言詞辯論予以駁回。
據上論斷，應依刑事訴訟法第367條前段、第372條，判決如主文
。
中    華    民    國    97    年    11    月    17   日
                  刑事第6庭   審判長法  官  林堭儀
                                    法  官  張明松
                                    法  官  郭豫珍
以上正本證明與原本無異。
如不服本判決，應於收受送達後10日內向本院提出上訴書狀，其
未敘述上訴之理由者並得於提起上訴後10日內向本院補提理由書
（均須按他造當事人之人數附繕本）「切勿逕送上級法院」。
                                    書記官  高柑柏
中    華    民    國    97    年    11    月    17   日


司法院資訊處製作；財團法人民間司法改革基金會備份。
